臺灣雲林地方法院民事判決      
                                   110 年度六簡字第195號
原      告  林紀葳  
被      告  蘇峻毅  
上列當事人間因妨害名譽案件，原告提起刑事附帶民事訴訟，請
求損害賠償事件，經本院刑事庭裁定移送前來，於民國110 年10
月14日言詞辯論終結，本院判決如下：
    主  文
被告應給付原告新臺幣60,000元，及自民國110年4月28日起至清
償日止，按年息百分之5計算之利息。
原告其餘之訴及其餘假執行之聲請均駁回。
本判決第一項得假執行。
    事實及理由
一、原告起訴主張：被告於民國109年12月1日上午10時許，在雲
    林縣○○鄉○○村○○街00號住處內，以電腦連結網際網路登入FA
    CEBOOK（下稱臉書）之暱稱「蘇峻毅」帳號（下稱「蘇峻毅
    」帳號），在不特定多數臉書使用者均可觀覽之臉書社團「
    爆政公社」中之某篇文章留言看見原告張貼關於安心旅遊補
    助之新聞截圖，認為原告對於新聞內容斷章取義，恐有抹黑
    之虞，被告為此先以「蘇峻毅」帳號於留言中回應原告，嗣
    竟因情緒激動，而基於公然侮辱之犯意，以「蘇峻毅」帳號
    ，接續於原告之留言下方，數次以「腦破」文字辱罵原告，
    足以貶損原告之人格尊嚴與社會評價。為此，爰提起本件訴
    訟，請求被告賠償其精神上損害，並聲明：㈠被告應給付原
    告新臺幣（下同）120,000元，及自起訴狀繕本送達翌日起
    至清償日止，按年息百分之5計算之利息。㈡前項判決請准供
    擔保宣告假執行。
二、被告則以：被告係從原告之文章指摘原告，被告係說原告張
    貼新聞與原告自己所述不一樣等語資為抗辯。
三、本院之判斷：
㈠、按因故意或過失不法侵害他人權利者，負損害賠償責任；不
    法侵害他人之身體、健康、名譽、自由、信用、隱私、貞操
    ，或不法侵害其他人格法益而情節重大者，被害人雖非財產
    上之損害，亦得請求賠償相當之金額。民法第184 條第1 項
    前段、第195 條第1 項前段分別定有明文。本件原告主張被
    告因前揭行為涉嫌妨害名譽案件，經臺灣雲林地方法院檢察
    署檢察官提起公訴，嗣本院刑事庭審理後，認被告犯公然侮
    辱罪，以本院110 年度簡字第58號刑事判決判處被告拘役25
    日，如易科罰金，以1,000 元折算1 日在案確定，此經本院
    調閱被告刑事偵審全卷核閱明確，則被告於上開時地有公然
    侮辱原告之行為，自屬故意不法侵害原告之名譽權，是以原
    告主張其因而受有精神上痛苦，並依上開法條規定請求損害
    賠償，自應准許。
㈡、次按慰撫金之賠償，其核給之標準固與財產上損害之計算不
    同，然非不可斟酌雙方身分資力與加害程度，及其他各種情
    形核定相當之數額（最高法院51年台上字第223號判決意旨
    參照）。本院衡酌被告不思以理性方式心平氣和以溝通歧見
    ，竟接續於原告之留言下方，數次以「腦破」文字辱罵原告
    ，足以貶損原告之人格尊嚴與社會評價，侵害其名譽權，並
    使原告感覺難堪受辱，原告主張因被告之侵權行為致精神上
    蒙受痛苦，請求被告賠償其所受非財產上之損害即精神慰撫
    金，洵屬有據。而慰撫金之金額是否相當，自應依實際加害
    情形與被害人所受之痛苦及雙方之身分、地位、經濟狀況等
    關係決定之。本院爰審酌原告於審理時自陳為大專畢業、案
    發時係做服務業等語；被告則自陳為大學畢業，案發時係網
    拍等語（見本院卷第21頁反面），並參酌兩造財產資力（見
    本院卷第14頁至17頁，因屬個人隱私，僅予參酌，不予揭露
    ），暨兩造之身分、地位、經濟狀況、被告上開加害情形等
    一切情狀，認原告請求120,000元之慰撫金，尚嫌過高，應
    核減為60,000元，始為允當，逾此部分之請求，為無理由，
    應予駁回。
四、綜上所述，原告基於侵權行為損害賠償之法律關係，請求被
    告給付60,000 元，及自本件起訴狀繕本送達被告翌日即110
    年4 月28日（本件起訴狀於110 年4月27 日送達於被告，見
    附民卷第11 頁）起至清償日止，按年息5%計算之利息，為
    有理由，應予准許，逾此範圍之請求，為無理由，應予駁回
    。
五、本件事證已臻明確，兩造其餘攻擊防禦方法及舉證，經核均
    與本件判決結果不生影響，爰不一一贅述，附此敘明。
六、本件原告勝訴部分，係依民事訴訟法第427 條訴訟適用簡易
    程序所為被告敗訴之判決，依同法第389 條第1 項第3 款規
    定，應依職權宣告假執行。至原告敗訴部分，假執行之聲請
    即失其附麗，應併予駁回。
七、本件係原告提起刑事附帶民事訴訟，而經本院刑事簡易庭依
    刑事訴訟法第504 條第1 項規定裁定移送前來，無庸繳納裁
    判費。
中　　華　　民　　國　　110 　年　　10　　月　　28　　日
                  斗六簡易庭      法  官  温文昌
以上正本係照原本作成。
如不服本判決，應於送達後20日內向本院提出上訴狀並表明上訴
理由，如於本判決宣示後送達前提起上訴者，應於判決送達後20
日內補提上訴理由書（須按他造人數附繕本）。
中　　華　　民　　國　　110 　年　　10　　月　　29　　日
                                  書記官  張宏清